Inventaris van het archief van de Directie Kernenergie van het Ministerie van Economische Zaken (1947) 1956-1971 (1972)
Nationaal Archief, Den Haag
Mutaties 367-368, 674, 879
Naleving 977
Naties 1040
Natriumcircuit 944
Natuurlijk 740, 1002
Natuurlijke 535
Nederhorst 777, 780
Nederland 49, 356, 495, 500, 684, 768, 769, 780, 866-868, 890-902, 1031, 1113-1116, 1118
Nederlandse 43, 56, 150-176, 177, 207-208, 213, 268-274, 302-303, 487-490, 496-497, 534, 536, 568-570, 633, 724, 738, 740, 775, 916-917, 925, 934-935, 1003, 1008-1021, 1040, 1059, 1097, 1102, 1117
Neratoom 501-508, 516, 517-525, 531, 934, 940, 941
Nero-ontwikkelings project 692-710
Nieuw-Guinea 735, 736
Niger 738
Nijverheidsorganisatie 492
Nil 674, 675-677
Non-proliferatieverdrag 305
Noord-Holland 237
Noors 713, 1117
Noorwegen 324, 1073
Nordost 996
Normalisatie 1055, 1056
Normcommissie 1056
Nota(‘s) 9, 12-19, 42, 48-49, 81, 219, 221, 277, 670, 713, 778, 781, 932, 934, 936, 1006, 1101
Notulen 44, 53, 150-176, 206, 209-212, 278, 279-294, 307-316, 325-339, 342, 369-391-395, 533, 576, 587-603, 610-612, 631, 637, 660-665, 673, 675-677, 697-704, 745-755, 843-857, 858, 860-863, 880-889, 981
NT Alpha II 721
Nucleair 916, 920-923
Nucleaire 239, 244, 245, 914, 918-919, 924, 987, 1032
Nuclear 352, 355, 630, 983
Nuclex 1048-1052
Obrigheim 241, 246
Octrooi(en) 1058, 1059
Octrooiverlening 838-842
Oele 554, 931
Oeso 268-274, 496-497, 536, 555-564, 669, 914, 1085, 1097
Offerte 222, 779
Olie- en gaswinning 683
Onderafdeling 2-5.
Onderbrenging 690
Onderdelen 943
Onderhandelingen 250, 252-256, 1119
Onderneming(en) 81, 239-244, 341, 346, 908-912
Ondertekening 1006
Onderwijs 628
Onderzoek 49, 52, 107, 359, 477, 481-483, 487-490, 492, 499, 550, 615-620, 628, 635, 659, 667, 671-672, 714, 732-736, 737, 913, 929, 1117
Onderzoekprogramma(‘s) 149, 178-205, 207-208, 680, 685, 731
Onderzoekproject 576-577
Onderzoekcentrum 577
Onderzoeksreactor 678-679
Onderzoekwerkzaamheden 471
Ontslag 177, 470
Ontwerp(-overeenkomst) 247, 711
Ontwikkeling(en) 11, 53, 351, 579-584, 608-614, 629, 658, 686, 692-695, 705-706, 712, 731, 824-837, 913, 924, 939, 1047, 1061-1084
Ontwikkelingsfonds 920-923
Ontwikkelingsopdrachten 1059
Ontwikkelingsprogramma 724
Ontwikkelingsproject 692-710
Ontwikkelingswerk 942
Oorlogsomstandigheden 778
Oorlogsperiode 870
Opbouw 1121
Openbaarmaking 516
Opheffing 586, 609
Opleiding 1085, 1086, 1088
Oplevering 940, 941, 944
Opname 447
Oprichting 215-217, 223-232, 233, 268-274, 306, 359-362, 360-361, 363, 366, 498, 578, 736, 768, 875, 908-912, 938
Opslagplaats 1110
Opstellen 106
Opstelling 1001, 1031
Opwekking 13-19
Opwerking 532
Opwerkingsinstallatie 1111
Organisatie 277, 302, 303, 304, 359
Organisatieschema 10
Organisation 685
Orgel 481-483
Orgelproject 940
Orgeltype 484, 485
Oriëntatie 11, 1047
Otto Hahn 690-691, 779, 989-991
Overdracht 362, 551, 945
Overeenkomst(en) 220, 221, 223-234, 245, 247, 248, 251, 257-267, 358, 362, 448, 527, 529, 552, 632, 638, 680, 691, 770, 772, 875, 890-902, 1031, 1113-1116, 1119
Overeenstemming 933
Overheid 740
Overleg 214, 532, 535, 571-573, 718, 860-863, 931, 1001, 1109, 1119
Overzicht(en) 20, 48, 55, 304, 420-445, 495, 943
Pacemakers 993
Pachtovereenkomst 624
Pakhoed 997
Panel 1097
Parijs 1008-1021
Parlementaire 13-19
Patenten 1026
Patijn 51
Pays Bas 1032
PEC-project 632
Personeel 108-113, 117-120, 460-469, 530
Personeelstatuut 115-116
Perspectieven 723, 936
Petten 119, 120, 222, 357, 449-469, 493, 547-549, 577, 986, 987, 1053, 1099, 1108
Philips 576-577
Philips-Duphar 493, 578
Plaats 731
Plannen 356, 1110
Planologische 236
Plutonium 533, 534, 634, 992, 993, 994,1000
Plutoniumaankoop 775
Plutoniumbehoeften 763
Poging(en) 235, 632
Politiek 52
Positie 357
Post- en archiefzaken 2-5.
Posthumus 43, 357, 554
Power 352
Powergeneration 1122
Preadvies 449
Prijsverhoging 634
Prioriteitsvolgorde 728
Problemen 120, 667, 941, 944, 1026, 1100
Problems 1107
Procedure 980
Produkten 77
Produktie 350, 668-670
Proeffabriek 871-874, 873
Proefring 579-584
Prognose(s) 46, 727
Programma 479, 501-508, 567, 631, 660-665, 1112
Onderzoekprogramma’s 121-148
RCN-programma 399
Programma-onderdeel 533, 534
Progress 636
Project 824-837, 859, 866-868
PEC-project 632
Proteus-Landreactor 705-706
Prototype 481-483, 705-706, 729
Provinciaal 237
Publikatie(s) 47, 352-355, 1027
Raad 279-294, 396, 879, 880-889, 931
Raadgevend(e) 178-205, 207-213, 479, 533, 534, 567, 660-665, 744-755, 764-765, 1112
Radio-isotopen 491, 492, 494
Radio-activity 1107
Radio-actieve 925, 960, 966-969, 971, 985, 1005, 1033, 1097, 1098, 1102, 1103-1106
Radio-activiteit 1091
Raedts 56
Raming(en) 40, 46, 350, 769
Rapport(en) 11, 351, 360-361, 492, 542, 547-549, 616-620, 687, 713, 721, 729, 764-765, 915, 924, 936, 1033, 1034, 1111, 1122
Rapsodieproject 944
Ratificatie 903-904
RCN 47, 114, 223-232, 324, 398-399, 417-418, 449-471, 495, 535, 543, 547-552, 621-627, 638-657, 667-668, 692-710, 731, 770, 873, 933, 998-1001, 1060, 1099, 1108, 1120
RDM 579-614
Reacties 1122
Reactor(en) 80, 222, 240, 348-349, 356, 484, 485, 542, 547-549, 554, 565, 566, 621-627, 628, 630, 631, 632, 636, 637, 659, 731, 768, 984, 1086
Reactorbouw 932
Reactordrukvaten 926
Reactorproject 555-564, 639-657
Reactorschepen 1029
Reactorschool 324
Reactortypen 723
Reactorvat(en) 473-476, 477, 579-584-614
Recht 739
Rede 726, 1026
Redenen 740
Redevoering(en) 54, 356
Regeling 76, 450-451, 544-546, 688-689, 791-792, 1008-1021, 1031
Regeringen 633
Register 979
Registratie 979
Reglement 106, 365
Rekenkamer 447, 657
Relation 773
Report 547-550
Research 53, 353, 1059
Researchactiviteiten 304
Researchopdrachten 302
Researchresultaten 50
Reservoirs 944
Resources 354, 773
Richtlijnen 771
Rijksbegroting(en) 23-39, 40
Robinsonrapport 351
Rol 724
Rotterdam 989-991
Ruimtevaartonderzoekcentrum 684
Ruys 1002
RWE-Bayernwerk 240
Salaris 117-118
Samenstelling 207, 366, 367-368, 534, 633, 674, 879
Samenvatting 722
Samenwerking 358, 566, 608-614, 633, 638, 639-647, 671-672, 875, 928, 934, 937, 1113-1116, 1118, 1120
Samenwerkingsovereenkomst 221, 772
Sassen, E.M.J.A. 250
Savannah 686-689
Scheepsreactor(en) 715, 724, 731
Scheepsvoortstuwing 711-714, 722-723, 725-726, 728, 730, 772, 928
Scheiding 1060
Schepen 718
Schietterrein 235
Schiffahrt 989-991
Schiffbau 989-991
Schip 729
School 108-113, 324
Schweizerische 996
SEMO 244
SENA 239, 245
SEP 795-802, 810-818
Significance 353
Snel 998
Snelle 630-632, 637
Sociale 1001
Societé 239, 244, 245, 782
Society 630
Sodiumcooled 636
Sonneveld, ir. J.Y. 723
SORA 635
Sovjet Unie 1074, 1120
Spanningsonderzoek 585-607
Special 342
Speciale 766-767
Specialisten 1086, 1089
Splijtbare 735, 737
Splijtstof(fen) 222, 484-485, 532, 769, 771, 774, 962-965, 966-969, 972, 983, 999
Splijtstofelement(en) 576-577, 986, 987, 988, 996, 997, 1004
Splijtstofvoorziening 540, 756-762
Staal 671-672
Staat 223-232, 233, 234, 237, 238, 446, 493, 527, 529, 624, 770, 875, 903-904
Staatscommissie 1120
Staatsgarantie 541, 779
Staatsmijnen 50, 1003
Stafvergaderingen 1
Stand van zaken 48
Standpunt 775, 874, 1102
Standpuntbepaling 627
Staten-Generaal 41, 73-75, 233, 275-276, 865, 903-904
Status 239-244, 357
Statuten 340, 341, 363-364, 741-743, 876-878, 938
Staveren, J.C. van 773
Steenkolen 222
Steering 342
Stelsels 782
Steunverlening 781
Stichting 717, 736
Stimuleren 740
Stimulering 920-923
Stoel, Van der 498
Stoffen 960, 966-969, 985, 1005, 1102
Stork NV 529, 615-620, 696
Stralen 1005
Straling 681, 682
Stralingsbescherming 1034
Stralingsbronnen 666
Stralingsongevallen 1030
Structuur 277, 278
Studie 721, 774, 782
Studiecentrum 221
Studiegroep 348-349, 496-497, 536, 669, 766-767
Studiereis 11, 1087
Studie-opdracht 535
Studiesyndicaat 487-490
Subsidieverlening 501-508, 517-525, 579, 585, 608, 671-672, 696, 793-794, 804
Summary 417
Suriname 735, 737
Suspensie 639-657
Symposium 486, 494
IAEA-symposium 565, 636, 1054
Euratom-symposium 1047
Systemen 346
Taak 365
Taakverdeling 9
Tanker 717, 721
Tankschip 711
Technisch(e) 11, 21, 52,150-176, 177, 206, 303, 494, 552, 687, 1044, 1046
Technologische 667
Technology 1027
Tekst(en) 220, 246, 249, 250, 275-276, 341, 356, 363, 419, 478, 480, 494, 555-564, 568-570, 666, 716, 723, 724, 726, 773, 928, 1026, 1028, 1032, 1036-1039, 1041-1042, 1053, 1054, 1097, 1100, 1107
Temperatuur 555-564
Tempo VS 1122
Tenaamstelling 1007
Tentoonstelling 1031, 1035, 1048-1052
Terbeschikkingstelling 770
Termijn 40, 52, 764-765, 1047
Terrein 449, 493
Territoriale 691
Test 639-657
Testcircuit 529, 531
Testen 608-614
Testreactor 484, 485, 940
Textielindustrie 734
TH-Delft 80, 585-607
TH-Eindhoven 628, 1044
Thermisch 998
Thorium 354, 667, 995
Thoriumoxydehoudend 768
Tihange 244
TNO 149, 471, 492, 501-516, 527, 528, 608-614, 671-672, 674, 675-677
Toekenning 657
Toekomstig(e) 631, 723, 939
Toekomstmogelijkheden 57, 627, 859
Toelating 989-991
Toepasbaarheid 683
Toepassing(en) 49, 73-75, 472, 494, 666, 678-679, 680, 681, 728, 1040, 1088, 1119
Toepassingsmogelijkheden 491, 499, 734
Toestand 635, 915
Toestellen 1005
Toestellenbesluit 970
Toestemming 516, 768
Toetreding 249, 252-256
Toezicht 447, 977
Tollenfabriek 873
Totstandkoming 45
Trainingsmogelijkheden 1089
Transnucleair 1004
Transplutonium-elementen 533, 534
Transport 987, 1033, 1103-1106
Trends 353
Turbinemateriaal 615-620
Twee 770, 1004
Tweede 934, 935
Tweede Kamer 22, 43, 45, 47, 49, 51, 57, 73-75, 219, 357, 498, 554, 634, 682, 730, 739, 740, 776, 777, 780, 859, 931, 935, 982, 1091
Typen 1046
UCN NV 657, 903-904
Uitbesteding 149, 471
Uitbreiding 864, 1117
Uitbreidingsplan 236
Uiteenzetting 542
Uitgaven 40, 106
Uitgestraalde 268-274
Uitvloeisel 908-912
Uitvoering 234, 257-267, 305, 680, 981, 982, 1005
Uitwerking 73-75
Uitwisseling 50, 249
Ultra 860-863, 866-868, 870, 1001
Ultracentrifuge 1060
Ultracentrifugelaboratorium 864
Ultracentrifugeprojekt 739, 869
United 638
Universiteit 1027
Uranium 354, 624, 667, 740, 764, 765, 770, 772, 995, 1002, 1003
Uraniumontginningsprojekt 738
Uraniumtetrafluoride 668
Uraniumverrijking 875
Uraniumverrijkingsinstallatie 766-767
Uraniumvindplaatsen 739
Uraniumvoorraden 777
Urenco 908-912
US 539
USA 997
USAEC 624
Utrecht 716, 1031
Vaste 22, 982
Vaststellen 980, 1057
Vaststelling 77, 117-118, 119, 268-274, 363, 728, 926, 1102
Veiligheid 550, 687, 1109
Veiligheidsaspecten 477
Veiligheidsbeoordeling 1111
Veiligheidscontrole 341, 1097
Veiligheidsrapport 625
Veld 1091
Vennootschap 803, 875
Verantwoording 771
Verarmd 1003
Verbindingen 995
Verdediging 870
Verdeelsleutel 107
Verdrag 275-276, 341, 555-564, 568-570, 1008-1015, 1016-1021
Verenigde 73
Verenigde Staten (VS) 11, 257-267, 634, 712, 772, 926, 1031, 1075-1079, 1087, 1113-1116
Vereniging 222
Vergadering(en) 44, 53, 150-176, 206, 245, 246, 278, 279-294, 307-316, 325-339, 369-391, 392-395, 479, 484, 533, 576, 587-603, 610-612, 631, 660-665, 673, 675-677, 697-704, 745-755, 843-857, 858, 860-863, 880-889, 981
Vergaderstukken 571-573
Vegelijkende 1033
Vergunning(en) 983-1004, 1001, 1006, 1007
Vergunningenstelsel 1005
Vergunningverlening 543, 980
Verhoging 446
Verhoogde 1091
Verkeer 718
Verklaring 250
Verkrijgen 302
Verlenen 239-244, 864, 873, 983-1004
Verlenging 149, 251
Verlening 541, 622
Vermogensverhoging 80, 984
Verontreiniging 1097
Verplichte 76, 79
Verplichtingen 237
Verrijkt 624, 764-765, 770
Verschil 81
Verslag(en) 1, 42, 73-75, 479, 486, 565, 616-620, 629, 630, 636, 648-656, 681, 715, 1029, 1040, 1043, 1044, 1047, 1098
Vestigingsplaats 871
Vertegenwoordigers 1087
Vervaardigen 500
Vervaardiging 478
Vervoer 222, 966-969, 986, 987, 1102
Vervoeren 1004
Verwerking 268-274, 667
Verwijdering 1098
Verzameld 916
Verzekering 626, 1030
Verzekeringsproblemen 1028
Verzoek(en) 41, 243, 244, 782, 869
Vestiging(en) 220, 236, 449, 684, 1108
Vestigingsplaats 526
Vierde 905-907
Visie 913
Vlaardingen 989-991
Volksgezondheid 1001
Vonhoff 682
Voordracht(en) 246, 1028, 1041-1042
Voorgenomen 493
Voorgespannen 472, 473-476, 477
Voorlichtingsbijeenkomst 473-476
Voorlichtingsdagen 629
Voorontwerp 535
Vooroverleg 178-205, 208
Voorstel(len) 360-361, 717, 772
Voortgangsverslagen 298
Voortstuwing 717, 727, 732-733
Voorwaarden 998
Voorziening 764-765
Voorzieningsmogelijkheden 769
Vorming 780, 920-923
Vos 50
Vraag 935
Vragen 43, 47, 56, 57, 357, 498, 554, 634, 682, 730, 739, 740, 776, 777, 780, 859, 931, 1091
Vreedzaam 295, 1100, 1113-1116
Vreedzame 1040, 1119, 1120
Vrijstelling 929
Vrijstellingsbesluit 975
Wageningen 678-679
Washington 1059
Water 670
Wateren 691
Watergekoelde 659, 731
Waterstaat 718
Weerslag 782
Wenselijkheid 729
Went, J.J. 773
Werf 711
Werk 940
Werkende 1031
Werkgroep 52, 53, 278, 347, 350, 729, 780, 860-863, 869, 914, 981, 1085
Werkzaamheden 215-217, 346-350, 359-361, 398, 399, 669, 735, 736, 766-767, 914, 1085, 1090
West-Duitsland 691, 890-902, 1080-1082, 1110
Westfalen 243
Westinghouse 997
Wet 1022-1025
Wetenschappelijk(e) 21, 52, 150-176, 177, 206, 367-368, 396, 397
Wetgeving 1033, 1034
Wetsontwerpen 903-904
Wettelijke 544, 688-689, 791-792, 1008-1015, 1016-1021, 1022-1025, 1029, 1031
Wijziging(en) 72, 107, 117-118, 364, 772, 876-878, 938, 998, 1001, 1022-1025
Wijzigingswet 1024-1025
Winning 79
Woonflat 324
Work 1031
World 354
Zaken 447, 1001
Zee 1099
Zeewater 1097
Zuid-Afrika 777
Zwaarwater 669
Zwaarwaterreactoren 660-665
Zweden 711, 1083, 1117
Zwitserland 988, 996, 1084
Beschrijving van de series en archiefbestanddelen
- Stukken van algemene aard, A
  - Verslagen van de stafvergaderingen, met bijlagen., 1956; 1; 1 omslag
  - Agenda's van de Directie Kernenergie, vervaardigd door de Onderafdeling Posten Archiefzaken., 1960 - 1962, 1965 - 1971; 2-5; 4 delen
    - 1960 - 1962, 2
    - 1965 nov. - 1967, 3
    - 1968 - 1969, 4
    - 1970 - 1971, 5
  - Klapper op de ingekomen brieven., 1960 - 1962, 1965 - 1969; 6-8; 1 kaartsysteem
    - 1960 - 1962, 6
    - 1965 - 1967, 7
    - 1968 - 1969, 8
- Stukken betreffende bijzondere onderwerpen, B
  - Organisatie, B.1
    - Nota betreffende de taakverdeling op het gebied van de kernenergie tussen de verschillende ministeries en de daarmee samenhangende coördinatie., 1963; 9; 1 stuk
    - Organisatieschema van de Directie Kernenergie., 1965; 10; 1 stuk
  - Taak, B.2
    - Algemene beleidsvorming, B.2.1
      - Rapporten van ir. W.L. van Lakerveld gemaakt tijdens een studiereis door de VS ter oriëntatie op de technisch-economische ontwikkelingen., 1956 - 1957; 11; 1 omslag
      - Stukken betreffende de totstandkoming van de "Nota betreffende het Energiebeleid"., 1956 - 1960; 12; 1 omslag
      - Stukken betreffende de totstandkoming en de parlementaire behandeling van de "Nota inzake de kernenergie (opwekking van kernelektriciteit)"., 1956 - 1960; 13-19; 7 omslagen
        - Totstandkoming van de Nota.1956 - 1957, 13-16
          - 1956 - 1957 feb., 13
          - 1957 mrt., 14
          - 1957 apr. - mei, 15
          - 1957 juni - juli, 16
        - Totstandkoming van de Memorie van Antwoord 1957-1960, 17-18
          - 1957 - 1958 okt., 17
          - 1958 nov. - dec., 18
        - Totstandkoming van de aanvullende Nota,1959 - 1960, 19
      - Overzichten van kernenergie-aangelegenheden die bij het ministerie in behandeling zijn., 1956, 1964; 20; 1 omslag
      - Stukken betreffende de coördinatie van de wetenschappelijke en technische advisering op atoomgebied., 1957 - 1958; 21; 1 omslag
      - Stukken betreffende het overleg met de Vaste Commissie voor de Kernenergie van de Tweede Kamer., 1957 - 1969; 22; 1 omslag
      - Stukken betreffende de voorbereiding en behandeling van de rijksbegroting., 1957 - 1972; 23-39; 17 omslagen
        - Begroting 1958,1957, 23
        - Begroting 1959,1958, 24
        - Begroting 1960,1959 - 1960, 25
        - Begroting 1961,1958 - 1962, 26
        - Begroting 1962,1961 - 1962, 27
        - Begroting 1963,1962, 28
        - Begroting 1964,1963 - 1964, 29
        - Begroting 1965,1964, 30
        - Begroting 1966,1964 - 1966, 31
        - Begroting 1967,1966 - 1968, 32
        - Begroting 1968,1967 - 1969, 33
        - Begroting 1969, 1968 - 1970, 34-35
          - 1968, 34
          - 1969 - 1970, 35
        - Begroting 1970, 1968 - 1971, 36-37
          - 1968 - 1969, 36
          - 1970 - 1971, 37
        - Begroting 1971, 1970 - 1972, 38-39
          - 1970, 38
          - 1971 - 1972, 39
      - Stukken betreffende de ramingen van de uitgaven op langere termijn ten behoeve van de kernenergie ter voorbereiding van de rijksbegrotingen., 1958 - 1968; 40; 1 omslag
      - Stukken betreffende het verzoek van de Staten-Generaal om de instelling van een Energieraad., 1959 - 1960; 41; 1 omslag
      - Nota's betreffende de bijdragen voor de hoofdstukken kernenergie van de departementale verslagen., 1959 - 1962, 1965 - 1971; 42; 1 omslag
        Incompleet.
      - Dossier inzake de beantwoording van de vragen gesteld door het lid der Tweede Kamer de heer Posthumus over het Nederlandse kernenergiebeleid., 1960; 43; 1 omslag
      - Notulen van de vergaderingen van het "Atoomteam" van het ministerie., 1960 - 1963; 44; 1 omslag
      - Dossier inzake de totstandkoming van de nota over het kernenergiebeleid en de behandeling in de Tweede Kamer., 1964; 45; 1 omslag
      - Stukken betreffende financiële ramingen en prognoses ter onderbouwing van het kernenergiebeleid., 1966 - 1969; 46; 1 omslag
      - Dossier inzake de beantwoording van vragen gesteld door het lid der Tweede Kamer, de heer De Goede, over het kernenergiebeleid zoals vermeld in de publicatie "Het RCN in de jaren 70"., 1970; 47; 1 omslag
      - Nota's houdende overzichten van de stand van zaken voor de ministers bij het aanvaarden van hun ambtstermijn., 1967 - 1972; 48; 1 omslag
    - Onderzoek, B.2.2
      - Algemeen, B.2.2.1
        - Dossier inzake de totstandkoming van de "Nota inzake het in Nederland te verrichten onderzoek op het gebied van kernreactoren en hun toepassingen" en de behandeling in de Tweede Kamer., 1955; 49; 1 omslag
        - Dossier inzake de beantwoording van de vraag gesteld door het lid der Eerste Kamer de heer Vos over de mogelijkheid van uitwisseling tussen de Staatsmijnen en Euratom van researchresultaten op het gebied van de atoomsplitsing., 1958; 50; 1 omslag
        - Dossier inzake de beantwoording van de vraag gesteld door het lid der Tweede Kamer de heer Patijn over de kwaliteit van het Nederlands kernenergetisch onderzoek., 1959; 51; 1 omslag
        - Stukken betreffende de werkzaamheden van de werkgroep wetenschappelijk en technisch onderzoek van het EEG-Comité voor de economische politiek op middellange termijn., 1965 - 1967; 52; 1 omslag
        - Notulen, met bijlagen, van de vergaderingen van de werkgroep "Coördinatie research en ontwikkeling binnen EZ"., 1967 - 1968; 53; 1 omslag
      - Euratom, B.2.2.2
        - Algemeen, B.2.2.2.1
          - Teksten van redevoeringen en artikelen., 1956, 1961 - 1964, 1967; 54; 1 omslag
          - Overzicht van kerninstallaties binnen de Europese Gemeenschap, samengesteld door Euratom., 1961; 55; 1 stuk
          - Dossier inzake de beantwoording van vragen gesteld door het lid der Eerste Kamer de heer Raedts over het Nederlandse Euratom-beleid., 1968; 56; 1 omslag
          - Dossier inzake de beantwoording van vragen gesteld door leden der Tweede Kamer over de toekomstmogelijkheden., 1968, 1969; 57; 1 omslag
        - Totstandkoming, wijziging en uitvoering van het Euratomverdrag, B.2.2.2.2
          - Stukken betreffende de totstandkoming van het Euratomverdrag, 1955 - 1957; 58-70; 13 omslagen
            - 1955 - 1956 apr., 58
            - 1956 mei - juli, 59
            - 1956 aug. - sept., 60
            - 1956 okt., 61
            - 1956 nov., 62
            - 1956 dec. 01 - 15, 63
            - 1956 dec. 16 - 30, 64
            - 1957 jan. 01 - 15, 65
            - 1957 jan. 16 - 30, 66
            - 1957 febr. 01 - 20, 67
            - 1957 febr. 21 - 27, 68
            - 1957 mrt., 69
            - 1957 apr. - dec., 70
          - Stukken betreffende de inwerkingtreding., 1958; 71; 1 omslag
          - Stukken betreffende de wijziging van artikel 42., 1969 - 1970; 72; 1 omslag
          - Stukken betreffende de totstandkoming van de bijdrage van het ministerie aan de jaarlijkse verslagen aan de Staten-Generaal over de uitwerking en toepassing, met stukken over de behandeling in de Tweede Kamer, 1959 - 1971; 73-75; 3 omslagen
            - 1959 - 1962, 73
            - 1963 - 1967, 74
            - 1968 - 1971, 75
          - Stukken betreffende de regeling van de verplichte mededelingen aan Euratom over fundamentele kenmerken van investeringen in kerncentrales., 1958 - 1959; 76; 1 omslag
          - Stukken betreffende de vaststelling van gemeenschappelijke douanetarieven voor nucleaire producten., 1958 - 1962; 77; 1 omslag
          - Stukken betreffende de totstandkoming van de definitievaststelling van het begrip "ertsen"., 1959 - 1960; 78; 1 omslag
          - Stukken betreffende de verplichte mededelingen aan Euratom over de winning van ertsen., 1959 - 1960; 79; 1 omslag
          - Afschrift van een melding van vermogensverhoging van de reactor van de TH-Delft aan Euratom., 1968; 80; 1 stuk
          - Nota's betreffende de definiëring van het verschil tussen de begrippen gemeenschappelijke onderneming en communautaire onderneming., 1968; 81; 1 omslag
        - Financiën, B.2.2.2.3
          - Stukken betreffende de totstandkoming van de begroting en de financiële controle., 1958 - 1971; 82-105; 24 omslagen
            - Begroting 1958, 1958 - 1959, 82
            - Begroting 1959, 1958 - 1961, 83
            - Begroting 1960, 1959, 84
            - Begroting 1960, 1960, 85
            - Begroting 1960, 1961 - 1962, 86
            - Begroting 1961, 1960, 87
            - Begroting 1962, 1961 - 1962, 88
            - Begroting 1963, 1962, 89
            - Begroting 1964, 1963 juni - sep., 90
            - Begroting 1964, 1963 okt. - 1966, 91
            - Begroting 1965, 1964 aug. - okt., 92
            - Begroting 1965, 1964 nov. - dec., 93
            - Begroting 1965, 1965 - 1966, 94
            - Begroting 1966, 1965 juli - sep., 95
            - Begroting 1966, 1965 okt. - 1966, 96
            - Begroting 1967, 1966 juli - sep., 97
            - Begroting 1967, 1966 okt. - 1967 apr., 98
            - Begroting 1967, 1967 mei - 1968, 99
            - Begroting 1968, 1967 juni - nov., 100
            - Begroting 1968, 1967 dec. - 1968, 101
            - Begroting 1969, 1968 - 1970, 1972, 102
            - Begroting 1970, 1969 - 1970, 103
            - Begroting 1971, 1970 juli, 104
            - Begroting 1971, 1970 aug. - 1971, 105
          - Stukken betreffende de totstandkoming van een reglement voor het opstellen van de begroting en controle op de uitgaven., 1958 - 1961; 106; 1 omslag
          - Stukken betreffende de wijziging van de verdeelsleutel tussen de lidstaten voor de kosten van het onderzoek., 1966 - 1967, 1969; 107; 1 omslag
        - Huisvesting, B.2.2.2.4
          - Stukken betreffende de bemiddeling bij de huisvesting en de financiering van de bouw van de Europese school voor kinderen van personeel te Bergen (N-H)., 1961 - 1969; 108-113; 6 omslagen
            Zie ook inv.nrs. 449-469.
            - 1961 - 1962 juni, 108
            - 1962 juli - 1963, 109
            - 1964, 110
            - 1965, 111
            - 1966, 112
            - 1967 - 1969, 113
          - Stukken betreffende de bemiddeling bij de bouw van een questhouse te Bergen (N-H) voor het Euratom en RCN-personeel., 1963 - 1967; 114; 1 omslag
        - Personeel, B.2.2.2.5
          - Stukken betreffende de totstandkoming van het personeelsstatuut., 1958 - 1960; 115-116; 2 omslagen
            - 1958 - 1960 juli, 115
            - 1960 aug. - nov., 116
          - Stukken betreffende de vaststelling en de wijzigingen van het salaris van het personeel., 1964 - 1968; 117-118; 2 omslagen
            - 1964 - 1965, 117
            - 1966 - 1968, 118
          - Stukken betreffende de vaststelling van fiscale faciliteiten voor personeel werkzaam te Petten., 1964 - 1966; 119; 1 omslag